【裁判字號】    94,上易,858
【裁判日期】    950221
【裁判案由】    竊盜
【裁判全文】
臺灣高等法院高雄分院刑事判決         94年度上易字第858號
上  訴  人  臺灣屏東地方法院檢察署檢察官
被      告  乙○○
上列上訴人因被告竊盜案件，不服臺灣屏東地方法院94年度易字
第213 號中華民國94年11月10日第一審判決（起訴案號：臺灣屏
東地方法院檢察署94年度偵字第1352號），提起上訴，本院判決
如下：
    主  文
原判決撤銷。
乙○○共同竊盜，累犯，處有期徒刑肆月，如易科罰金，以參佰
元折算壹日。
    事  實
一、乙○○前曾於民國（下同）91年間因竊盜罪，經原審法院判
    處有期徒刑8 月確定，並於92年12月9 日執行完畢。詎仍不
    知悔改，復與王明佳共同意圖為自己不法之所有，於93 年7
    月31日上午某時許，由乙○○騎乘車牌號碼PYＶ-305號機車
    附載王明佳，前往屏東縣新園鄉○○村○○路548 號之理成
    工業有限公司，竊取該公司所有之鋼鐵200 公斤。嗣於同日
    上午10時30分許，將上開鋼鐵以機車載運前往舊貨商變賣時
    ，為警在屏東縣新園鄉○○村○○路520 之28號旁查獲，並
    扣得上開鋼鐵1 批。
二、案經屏東縣警察局東港分局移送台灣屏東地方法院檢察署檢
    察官偵查起訴。
    理  由
壹、程序部分：
一、按被告以外之人（包括證人、鑑定人、告訴人、被害人及共
    同被告等）於審判外之陳述雖不符刑事訴訟法第159 條之1
    至之4 等4 條之規定，而經當事人於審判程序同意作為證據
    ，法院審酌該言詞陳述或書面陳述作成時之情況，認為適當
    者，亦得為證據；當事人、代理人或辯護人於法院調查證據
    時，知有刑事訴訟法第159 條第1 項不得為證據之情形，而
    未於言詞辯論終結前聲明異議者，視為有前項之同意，同法
    第159 條之5 定有明文；本件證人甲○○於警詢、偵查，證
    人王順寵於警詢中為陳述，其性質雖屬傳聞證據，惟其等未
    再於法院審理中為陳述，且查無符合同法第159 條之1 至之
    4 等前4 條之情形，渠等所為之上開警、偵詢筆錄內容，業
    經當事人於本院審判程序同意作為證據，審理時並提示並告
    以要旨，經檢察官及被告等人表示意見。當事人已知上述筆
    錄乃傳聞證據，且均未於言詞辯論終結前對該等筆錄內容異
    議，依上開規定，渠等於警詢、偵查中之陳述應具有證據能
    力。
二、警員嵇齊家、陳聖武所提出之職務報告，係屬被告以外之人
    在審判外所作成之書面陳述，應屬傳聞證據，惟其未再於法
    院審理中為陳述，且查無符合同法第159 條之1 至之4 等前
    4 條之情形，渠等所為之上開職務報告內容，業經當事人於
    本院審判程序同意作為證據，審理時並提示並告以要旨，經
    檢察官及被告等人表示意見。當事人已知上述筆錄乃傳聞證
    據，且均未於言詞辯論終結前對該等筆錄內容異議，依上開
    規定，渠等之職務報告亦具有證據能力。
貳、實體部分：
一、訊據被告乙○○固不諱言於93年7 月31日10時30分許，與王
    明佳共同騎乘車牌號碼PYV －305 號機車行經屏東縣新園鄉
    ○○村○○路520 之28號旁，為警查獲該機車腳踏板上置有
    鋼鐵200 公斤之事實，惟矢口否認有何竊盜之犯行，辯稱：
    鋼鐵是王明佳的，是王明佳叫我把機車借他，他要拿家裡的
    鐵去賣，他叫我跟他一起去的云云；惟查據被害人甲○○於
    警詢中指稱：我可以確定該批鋼鐵是我公司所有，因為該批
    鋼鐵之特徵與我們公司之裁割厚度及尺寸相同（見屏東縣警
    察局東港分局刑案偵查卷宗第15頁），於偵查中證稱：我可
    以百分之九十五以上確定該鋼鐵是我們公司的下腳料，因為
    跟我們製作鋼骨所裁切下來的鋼鐵形狀非常類似，板厚也差
    不多（見臺灣屏東地方法院檢察署93年度偵字第4647號卷第
    26頁）等語，已證述扣案之鋼鐵1 批係其公司所失竊甚詳，
    而與共犯王明佳共同居住之證人王順寵亦於警員訪查時陳稱
    ：沒有置放任何鋼鐵或物品於家中或後院等語，有屏東縣政
    府警察局東港分局刑事組93年7 月31日17時55分查訪紀錄表
    1 份在卷可憑（見上開警卷第17頁），復經警員於當日至共
    犯王明佳在高雄縣林園鄉○○路2-14號住處後院查看，地面
    上並無放置重達200 公斤鋼鐵之重力壓痕，亦無任何鐵屑遺
    留，此有該處後院之照片2 張附卷可參（見上開警卷第31頁
    ），顯見被告乙○○所供該批鋼鐵係自王明佳家中取出，應
    屬子虛，顯無可採。再參以該批鋼鐵重達200 公斤，若果真
    係自共犯王明佳家中取出，何以不就近在林園鄉之舊貨商變
    賣，而需捨近求遠運至屏東縣新園鄉之舊貨商變賣，亦與常
    理有違。此外，復有扣押筆錄、扣押物品目錄表、贓物認領
    保管單各1 紙，查獲現場照片5 張在卷，及鋼鐵200 公斤扣
    案可資佐證，足認被告確有與共犯王明佳共同竊盜之犯行，
    堪以認定。
二、核被告乙○○所為，係犯刑法第320 條第1 項之竊盜罪，被
    告與王明佳間就上開竊盜犯行，有犯意聯絡及行為分擔，均
    為共同正犯。又被告前曾於91年間因竊盜罪，經原審法院判
    處有期徒刑8 月確定，並於92年12月9 日執行完畢，此有臺
    灣高等法院被告前案紀錄表1 份附卷可憑，其前受有期徒刑
    之執行完畢後，5 年內再犯本件有期徒刑以上之罪，為累犯
    ，應依刑法第47條之規定，加重其刑。
三、原審未為詳察，遽為被告無罪之諭知，尚有未合，公訴人上
    訴意旨，執此指摘原判決不當，為有理由，應由本院將原判
    決予以撤銷改判；審酌被告乙○○不思以正途獲取財物，且
    犯後猶否認犯行，念其所竊財物價值不多等一切情狀，量處
    有期徒刑4 月，並諭知易科罰金之折算標準。
四、至臺灣高雄地方法院檢察署95年偵字第157 號移送併辦意旨
    略以：被告乙○○於93年7 月8 日11時50分許，騎乘車牌號
    碼PYＶ－305 號機車至高雄市小港區○○○路旁丙○○所有
    之車庫內，竊取丙○○所有之高壓輸送管2 支，得手後，置
    於機車腳踏板上後騎乘機車離去，嗣經警於同日16時30分許
    ，在高雄小港區○○○路92號前查獲，因認被告涉犯刑法第
    320 條第1 項之竊盜罪，且與起訴部分有連續犯之裁判上一
    罪關係等語。惟訊據被告矢口否認有上開竊盜犯行，辯稱：
    該高壓輸送管2 支係已壞掉，由丙○○叫我們拿去賣等語，
    經查據被害人丙○○於原審到庭證稱：放在我車庫內之高壓
    輸送管2 支已損壞，我叫被告的母親拿去賣，他家住我車庫
    附近等語（見原審94年10月26日審判筆錄），核與被告上開
    所辯相符，顯見被告並無不法所有之意圖，要屬不能證明被
    告此部分犯罪，因此，移送併辦部分與本件起訴部分即不能
    成立連續犯之裁判上一罪關係，本院自無從併予審理，應退
    回原檢察官另行處理，併此敘明。
據上論結，應依刑事訴訟法第369 條第1 項前段、第364 條、第
299 條第1 項前段，刑法第28條、第320 條第1 項、第47條、第
41條第1 項前段，罰金罰鍰提高標準條例第1 條前段、第2 條，
判決如主文。
本案經檢察官沈紹嘉到庭執行職務。
中    華    民    國    95    年    2     月    21    日
                  刑事第七庭    審判長法  官   莊飛宗
                                      法  官   曾逸誠
                                      法  官   黃憲文
以上正本證明與原本無異。
不得上訴。
中    華    民    國    95    年    2     月    22    日
                                      書記官    施耀程
附錄本件判決論罪科刑法條：
刑法第320條第1 項：
意圖為自己或第三人不法之所有，而竊取他人之動產者，為竊盜
罪，處5年以下有期徒刑、拘役或500元以下罰金。


司法院資訊處製作；財團法人民間司法改革基金會備份。
